臺灣臺北地方法院宣示判決筆錄　　　　　96年度訴字第1199號
公　訴　人　臺灣臺北地方法院檢察署檢察官
被　　　告　甲○○
選任辯護人　王中平律師
上列被告因違反毒品危害防制條例案件，經檢察官提起公訴（九
十六年度毒偵字第七○二號、第一三一七號），嗣於本院準備程
序進行中，被告就被訴事實為有罪之陳述，經本院合議庭裁定由
受命法官獨任進行簡式審判程序，被告於簡式審判程序中與檢察
官達成協商合意，由檢察官聲請本院改依協商程序而為判決，於
中華民國九十六年九月二十九日下午四時，在本院第八法庭宣示
判決，出席職員如下：
　　法　官　雷淑雯
　　書記官　胡詩唯
　　通　譯　郭渝玉
法官起立朗讀判決主文、犯罪事實要旨、處罰條文，及告以上訴
限制、期間並提出上訴狀之法院，且諭知記載其內容：
一、主  文：
    甲○○施用第一級毒品，累犯，處有期徒刑玖月，減為有期
    徒刑肆月又拾伍日，扣案之第一級毒品海洛因壹包（不含空
    包裝袋，驗餘淨重零點貳陸肆公克）沒收銷燬之，扣案之
    海洛因包裝袋壹個沒收；又施用第一級毒品，累犯，處有期
    徒刑玖月，減為有期徒刑肆月又拾伍日；又施用第二級毒品
    ，累犯，處有期徒刑肆月，減為有期徒刑貳月；又施用第二
    級毒品，累犯，處有期徒刑肆月，減為有期徒刑貳月。應執
    行有期徒刑拾壹月，扣案之第一級毒品海洛因壹包（不含空
    包裝袋，驗餘淨重零點貳陸肆公克）沒收銷燬之，扣案之
    海洛因包裝袋壹個沒收。
二、犯罪事實要旨：
    甲○○前於民國九十三年間因施用第一級毒品、第二級毒品
    案件，經本院依臺灣臺北地方法院檢察署檢察官之聲請，於
    九十四年三月二十一日以九十四年度毒聲字第一二二號裁定
    送勒戒處所觀察、勒戒，甲○○不服提起抗告，經臺灣高等
    法院於九十四年四月二十七日以九十四年度毒抗字第一一五
    號裁定駁回抗告後，於九十四年八月二十九日入臺灣臺北看
    守所附設勒戒處所觀察、勒戒，因無繼續施用毒品之傾向，
    於九十四年十月六日釋放出所，並經臺灣臺北地方法院檢察
    署檢察官於九十四年十月十二日以九十四年度毒偵緝字第一
    九七號、第一九八號、第一九九號為不起訴處分確定。復於
    九十三年間因犯加重竊盜罪，經本院於九十四年五月二十五
    日以九十三年度易字第一六九四號判決判處有期徒刑七月確
    定，甫於九十五年五月五日執行完畢。詎猶不知悔改，明知
    海洛因、安非他命及甲基安非他命分別為毒品危害防制條例
    第二條第二項第一款、第二款所定之第一級、第二級毒品，
    均不得持有及施用，竟分別基於施用第一級毒品、第二級毒
    品之犯意，為下列行為：
（一）基於施用第一級毒品海洛因之犯意，於九十六年二月十日
      為警採尿時回溯二十六小時內之某日時（不包含為警查獲
      後至採尿前之期間），在不詳地點，施用第一級毒品海洛
      因一次；另基於施用第二級毒品安非他命及甲基安非他命
      之犯意，於九十六年二月十日為警採尿時回溯九十六小時
      內之某日時（不包含為警查獲後至採尿前之期間），在不
      詳地點，施用第二級毒品安非他命及甲基安非他命一次。
      嗣於九十六年二月十日下午四時許，經警持本院法官核發
      之搜索票前往甲○○位在臺北市○○區○○街五八三巷一
      四弄二六號住處執行搜索時而被查獲，並扣得其所有第一
      級毒品海洛因一小包（不含空包裝袋，淨重零點二四六公
      克，取樣零點零零九六公克鑑驗，驗餘淨重零點二三六四
      公克），始查悉上情。
（二）另基於施用第一級毒品海洛因之犯意，於九十六年三月二
      十六日為警採尿時回溯二十六小時內之某日時（不包含為
      警查獲後至採尿前之期間），在不詳地點（起訴書誤載為
      在臺北市中山區其不詳姓名友人家中），施用第一級毒品
      海洛因一次；又基於施用第二級毒品甲基安非他命之犯意
      ，於九十六年三月二十六日為警採尿時回溯九十六小時內
      之某日時（不包含為警查獲後至採尿前之期間），在不詳
      地點，施用第二級毒品甲基安非他命一次。嗣於九十六年
      三月二十六日晚上十時十二分許，在臺北市○○區○○路
      五段一七號之臺北市政府警察局信義分局偵查隊內，經甲
      ○○同意採集其尿液經送請臺灣尖端先進生技醫藥股份有
      限公司檢驗結果，呈嗎啡、可待因及甲基安非他命陽性反
      應，始知上情。
三、處罰條文：
    毒品危害防制條例第十條第一項、第二項、第十八條第一項
    前段，刑法第十一條前段、第四十七條第一項、第五十一條
    第五款、第三十八條第一項第二款，中華民國九十六年罪犯
    減刑條例第二條第一項第三款、第七條、第九條、第十條第
    一項。
四、協商判決除有刑事訴訟法第四百五十五條之四第一項第一款
    於本院訊問程序終結前，被告撤銷協商合意或檢察官撤回協
    商聲請者；第二款被告協商之意思非出於自由意志者；第四
    款被告所犯之罪非第四百五十五條之二第一項所定得以協商
    判決者；第六款被告有其他較重之裁判上一罪之犯罪事實者
    ；第七款法院認應諭知免刑或免訴、不受理者情形之一，及
    違反同條第二項「法院應於協商合意範圍內為判決；法院為
    協商判決所科之刑，以宣告緩刑、二年以下有期徒刑、拘役
    或罰金為限」之規定者外，不得上訴。
五、本件如得上訴，而如不服本件判決，得自收受判決送達之日
    起十日內，向本院提出上訴書狀，上訴於第二審法院。
中　　華　　民　　國　九十六　年　  九  　月　二十九　日
                臺灣臺北地方法院刑事第一庭
                    書  記  官　胡詩唯
                    法    　官　雷淑雯
上正本證明與原本無異。
中　　華　　民　　國　九十六　年　  九  　月　二十九　日
　　　　  　　　  　書  記  官　胡詩唯
